臺灣屏東地方法院刑事判決
110年度易字第492號
公  訴  人  臺灣屏東地方檢察署檢察官
被      告  林遠芳



上列被告因竊盜等案件，經檢察官提起公訴（110年度偵字第98
號），被告於準備程序期日就被訴事實為有罪之陳述，經合議庭
裁定由受命法官依簡式審判程序獨任審理，判決如下：
    主  文
林遠芳犯竊盜罪，處有期徒刑肆月，如易科罰金，以新臺幣壹仟
元折算壹日。又犯行使變造特種文書罪，處拘役肆拾日，如易科
罰金，以新臺幣壹仟元折算壹日。又犯踰越安全設備竊盜罪，處
有期徒刑玖月；未扣案之犯罪所得廢棄機車輪胎貳顆均沒收，於
全部或一部不能沒收或不宜執行沒收時，均追徵其價額。
    事  實
一、林遠芳意圖為自己不法之所有，基於竊盜之犯意，於民國10
    9年8月25日某時許，在曾憲烽位於屏東縣○○鄉○○村○○路00○0
    號住處後院，見曾憲烽所有停放於該處之車牌號碼000-000
    號普通重型機車1部（下稱本案機車）鑰匙未拔取，遂以徒
    手發動本案機車後騎乘離去之方式，竊取該機車得手（已發
    還曾憲烽）。林遠芳於竊得本案機車後不久某時許，即在不
    詳地點，基於變造特種文書復持以行使之犯意，以黑色膠帶
    黏貼之方式，將本案機車車牌號碼變造為■85-588號後騎乘
    上路。復意圖為自己不法之所有，基於竊盜之犯意，於同年
    月26日16時44分許，騎乘變造車牌後之本案機車前往坐落在
    屏東縣○○鄉○○段0000地號土地上，由陳淑娟所管理之永昇環
    保企業社，並趁無人注意之際，翻越該處鐵皮圍籬，入內後
    即徒手將置於該處之廢棄機車輪胎2顆拋出鐵皮圍籬外竊取
    得手，隨後再翻越前揭鐵皮圍籬，騎乘本案機車載運上開物
    品逃離現場。嗣曾憲烽、陳淑娟發現遭竊後報警處理，經警
    循線調閱監視器畫面查獲本案機車，並採集本案機車握把上
    之生物跡證送驗，鑑定結果與林遠芳DNA-STR型別相符，始
    悉上情。
二、案經曾憲烽、陳淑娟訴由屏東縣政府警察局東港分局報告臺
    灣屏東地方檢察署檢察官偵查起訴。
　　理  由
一、本案被告林遠芳所犯係死刑、無期徒刑、最輕本刑為3年以
    上有期徒刑以外之罪，其於準備程序中就被訴事實為有罪之
    陳述，經法官告知簡式審判程序之旨，並聽取當事人之意見
    後，本院認為適宜進行簡式審判程序審理，合先敘明。
二、事實認定：
    上開事實，業據被告於本院審理中坦承不諱（本院卷第116
    、121頁），核與告訴人陳淑娟於警詢中之指訴，證人即告
    訴人曾憲烽於警詢及偵訊時之證述大致相符（警卷第4至12
    頁；偵卷第19頁），復有警製偵查報告，屏東縣政府警察局
    東港分局南州分駐所受理刑事案件報案三聯單、受理各類案
    件紀錄表、車輛詳細資料報表，屏東縣政府警察局東港分局
    扣押筆錄、扣押物品目錄表、贓物認領保管單，內政部警政
    署刑事警察局109年10月16日刑生字第1098003511號鑑定書
    、刑事案件證物採驗紀錄表，路口監視器影像擷取畫面及現
    場蒐證照片等件在卷可稽（警卷第2至3、17至20、23至25、
    31至45頁；偵卷第35至37頁）。足認被告上開任意性自白與
    事實相符，可資憑採。本案事證明確，被告犯行均堪以認定
    ，應予依法論科。 
三、論罪科刑：　　
  ㈠按汽車牌照包括號牌及行車執照，為行車之許可憑證，由汽
    車所有人向公路監理機關申請登記，經檢驗合格後發給之，
    道路交通安全規則第8條載有明文，是核其性質，係屬於刑
    法第212條所列特許證之一種（最高法院90年度台上字第119
    號判決意旨參照）。復按刑法第321條第1項第2款之「毀越
    」，乃指毀損、踰越，毀與越不以兼有為限，若有其一即克
    當之，而同款所謂安全設備，係指依社會通常觀念足認為防
    盜之設備而言。查告訴人陳淑娟管理之永昇環保企業社旁所
    架設之鐵皮圍籬，乃為防阻他人任意進入而具有隔絕防閑作
    用，自屬刑法第321條第1項第2款所定之其他安全設備無訛
    。是核被告所為係犯刑法第320條第1項竊盜罪，同法第216
    條、第212條之行使變造特種文書罪，及同法第321條第1項
    第2款踰越安全設備竊盜罪。被告變造特種文書之低度行為
    ，應為行使之高度行為所吸收，不另論罪。又被告竊得廢棄
    機車輪胎2顆，係於密接之時間，在相同地點實施，且侵害
    之法益同一，各行為之獨立性極為薄弱，依一般社會健全觀
    念，應視為數個舉動之接續施行，評價為接續犯一罪。被告
    所犯上開各罪，犯意各別，行為互殊，應予分論併罰。
　㈡按被告構成累犯之事實及應加重其刑之事項，均應由檢察官
    主張並具體指出證明之方法後，經法院踐行調查、辯論程序
    ，方得作為論以累犯及是否加重其刑之裁判基礎（最高法院
    110年度台上大字第5660號裁定參照）。經查，起訴意旨雖
    認被告構成累犯，應依刑法第47條第1項規定加重其刑，惟
    僅以臺灣屏東地方檢察署刑案資料查註紀錄表為憑，自難認
    已就前階段構成累犯之事實及後階段應予加重其刑之事項具
    體指出證明方法，基於法院中立審判之精神，及保障被告受
    公平審判之權利，本院自無從為補充性調查。惟被告之前科
    素行，仍得於刑法第57條第5款所定「犯罪行為人之品行」
    量刑事項予以審酌，以充分評價被告所應負擔之罪責。
  ㈢爰審酌被告：⒈為躲避查緝而變造車牌號碼，足生損害於公 
    路監理機關對於車籍管理及警察機關取締違規車輛之正確性
     ，又不思以正當途徑獲取所需，為圖一己之私，恣意竊取
    他人財物，漠視他人財產法益，法紀觀念薄弱，所為誠屬不
    應該；⒉於本案行為前5年內有竊盜等案件經法院論罪科刑及
    執行完畢之紀錄，有臺灣高等法院被告前案紀錄表在卷可證
    ，被告理應警惕而提升自我控管能力，卻故意再犯相同罪質
    之竊盜罪，足見其對刑罰之反應力薄弱；⒊犯後終能坦承犯
    行之態度；⒋高中肄業之智識程度；⒌入監前從事建築業，與
    配偶合計月收入約新臺幣20、30萬元；⒍已婚，育有1子2女
    ，均已成年，入監前自己獨居於戶籍地之家庭生活經濟狀況
    等一切情狀（本院卷第121頁），分別量處如主文所示之刑
    ，並就普通竊盜罪及行使變造特種文書罪部分，諭知如易科
    罰金之折算標準，以資懲儆。
四、沒收部分：
  ㈠按供犯罪所用、犯罪預備之物或犯罪所生之物，屬於犯罪行
    為人者，得沒收之。刑法第38條第2項前段定有明文。查被
    告用以變造車牌之黑色膠帶，並無證據證明為被告所有，且
    該物品為日常生活中極易取得之物，將之沒收尚不具有刑法
    上之重要性，爰不予宣告沒收。
  ㈡按犯罪所得，屬於犯罪行為人者，沒收之；前2項之沒收，於
    全部或一部不能沒收或不宜執行沒收時，追徵其價額；犯罪
    所得已實際合法發還被害人者，不予宣告沒收或追徵。刑法
    第38條之1第1項前段、第3項、第5項分別定有明文。經查，
    被告竊得告訴人陳淑娟所管領之廢棄機車輪胎2顆，為被告
    之犯罪所得，迄今均尚未發還或賠償告訴人陳淑娟，且未扣
    案，自應依上開規定，於被告該罪刑項下宣告沒收，並於全
    部或一部不能沒收或不宜執行沒收時，追徵其價額。至被告
    竊取告訴人曾憲烽之本案機車，業據告訴人曾憲烽領回，有
    贓物認領保管單在卷可佐（警卷第22頁），則此部分犯罪所
    得既已發還，依上開規定，爰不予宣告沒收或追徵。
據上論斷，應依刑事訴訟法第273條之1第1項、第299條第1項前
段，判決如主文。　　
本案經檢察官陳新君提起公訴，檢察官何克昌、曾馨儀到庭執行
職務。　　
中　　華　　民　　國　　111 　年　　7 　　月　　29　　日
                  刑事第六庭  法  官  陳一誠
以上正本證明與原本無異。
如不服本判決應於收受判決後20日內向本院提出上訴書狀，並應
敘述具體理由；其未敘述上訴理由者，應於上訴期間屆滿後20日
內向本院補提理由書（均須按他造當事人之人數附繕本）「切勿
逕送上級法院」。　　　　　　　　　
中　　華　　民　　國　　111 　年　　8 　　月　　1 　　日
　　　　　　　　　　　　　　　書記官　陳佳迪
附錄本判決論罪科刑法條全文：
【刑法第212條】
偽造、變造護照、旅券、免許證、特許證及關於品行、能力、服
務或其他相類之證書、介紹書，足以生損害於公眾或他人者，處
1年以下有期徒刑、拘役或9千元以下罰金。
【刑法第216條】
行使第210條至第215條之文書者，依偽造、變造文書或登載不實
事項或使登載不實事項之規定處斷。
【刑法第320條】
意圖為自己或第三人不法之所有，而竊取他人之動產者，為竊盜
罪，處5年以下有期徒刑、拘役或50萬元以下罰金。
意圖為自己或第三人不法之利益，而竊佔他人之不動產者，依前
項之規定處斷。
前二項之未遂犯罰之。
【刑法第321條】
犯前條第一項、第二項之罪而有下列情形之一者，處6月以上5年
以下有期徒刑，得併科50萬元以下罰金：
一、侵入住宅或有人居住之建築物、船艦或隱匿其內而犯之。
二、毀越門窗、牆垣或其他安全設備而犯之。
三、攜帶兇器而犯之。
四、結夥三人以上而犯之。
五、乘火災、水災或其他災害之際而犯之。
六、在車站、港埠、航空站或其他供水、陸、空公眾運輸之舟、
    車、航空機內而犯之。前項之未遂犯罰之。